【裁判字號】    91,交易,166
【裁判日期】    920108
【裁判案由】    公共危險
【裁判全文】
臺灣宜蘭地方法院刑事判決                        九十一年度交易字第一六六號
    公  訴  人  臺灣宜蘭地方法院檢察署檢察官
    被      告  甲○○  男  二.
右列被告因公共危險案件，經檢察官提起公訴（九十一年度偵字第二七一六號），本
院判決如左：
    主  文
甲○○服用酒類，不能安全駕駛動力交通工具而駕駛，處罰金捌仟元，如易服勞役，
以佰元折算壹日。
    事  實
一、甲○○於九十一年十月三日晚間六時許，在其朋友住處食用燒酒雞後，已達不能
    安全駕駛動力交通工具，仍於九十一年十月四日凌晨，駕駛車牌號碼ＪＣ─七六
    九七號自用小客車，沿臺一九一線由宜蘭往台北方向行駛，於同日凌晨二時許，
    途經宜蘭縣臺一九一線與宜八線交岔口時，與乙○○○駕駛附載藍旺屘之車牌號
    碼Ｑ三—三六九七號自用小客車發生碰撞，經到場警員為呼氣中酒精測試後，其
    呼氣中酒精濃度達零點三三ＭＧ／Ｌ，始知悉上情。
二、案經宜蘭縣警察局礁溪分局報請臺灣宜蘭地方法院檢察署檢察官偵查起訴。
理  由
一、訊據被告甲○○固坦承於食用燒酒雞後仍駕駛自用小客車，並在臺一九一線與宜
    八線交岔路口，與乙○○○駕駛之自用小客車發生車禍，惟矢口否認有飲酒後，
    已達不能安全駕駛動力交通工具之犯行，並辯稱：當天伊在朋友家吃燒酒雞，吃
    完後休息三、四小時才開車，於開車時意識很清楚，到了交岔路口時，乙○○○
    的車子從伊左方過來，伊有減速慢行，但二車車頭碰撞，碰撞之後伊的車子往右
    打滑云云。然查：證人乙○○○於本院調查時證稱：當日伊沿宜八線由四城往美
    城方向行駛，於行經交岔路口時，伊已經過了路口，但被告的車子從後面撞過來
    等語（參見九十一年十二月十七日訊問筆錄）。而被告於車禍後，經警測得其呼
    氣中酒精濃度達零點三三ＭＧ／Ｌ，有酒精測試單影本一紙附卷可稽。而按汽車
    駕駛人於飲酒後，其吐氣所含酒精濃度超過零點二五ＭＧ／Ｌ，不得駕駛，道路
    交通安全規則第一百十四條第二款定有明文，被告於肇事後，經警測得其呼氣中
    酒精濃度為零點三三ＭＧ／Ｌ。又飲酒後酒精會使人之自主神經系統產生亢奮與
    認知功能的暫時性缺損，且酒後駕車之駕駛人對於移動景物的追蹤能力、經強光
    照射後恢復視力、監視四周之注意力，較平時缺乏等情，然人體對於酒精濃度之
    承受度，每因個人體質而異。再參以行政院國軍退除役官兵輔導委員會台北榮民
    總醫院八十八年八月五日（八八）北總內字第二六八六八號函附附件一、二內容
    所示，依現在醫學研究文獻記載，酒精對於人體的影響程度乃依血中酒精濃度加
    以判斷，人體內血液中酒精濃度，經測試數值達三十ｍｇ／ｄｌ（即呼氣酒精濃
    度為每公升○．二五毫克）之程度時，可能出現輕度協調功能降低之影響，而呼
    氣酒精濃度達○．五毫克，中毒症狀為輕到中度，反應較慢、感覺減低、影響駕
    駛，再駕駛人是否因酒醉而達不能安全駕駛動力交通工具，除衡之行為人駕車時
    飲用酒類之程度及血液中酒精含量之多寡外，並應參以行為人當時之精神狀態、
    駕馭車輛之情形及對於交通號誌或指揮之遵守能力，以資相佐，斷非徒以飲酒數
    量作為取決是否成罪之唯一標準。而依卷附道路交通事故調查報告表及現場照片
    ，二車相撞處係於交岔路口中央，且依當時天氣晴朗，道路夜間有照明，路面乾
    燥無缺陷，道路無障礙物、視距良好，並無不能注意之情事。被告行經上開交岔
    路口，未能注意橫向來車致與乙○○○所駕駛之自用小客車發生撞擊，顯見被告
    肇事當時確係酒後導致注意力無法集中，對於交通號誌或指揮之遵守能力已有欠
    缺。綜上所述，本件事證明確，被告所辯未達不能安全駕駛動力交通工具云云顯
    無可採，其犯行堪以認定，應依法論科。
二、核被告甲○○所為，係犯刑法第一百八十五條之三服用酒類，不能安全駕駛動力
    交通工具而駕駛罪。爰審酌被告犯罪之動機、目的、飲酒後對於參與道路交通者
    所造成之危險，及犯罪後之態度等一切情狀，量處如主文所示之刑，並諭知易服
    勞役之折算標準，以資懲儆。
據上論斷，應依刑事訴訟法第二百九十九條第一項前段，刑法一百八十五條之三、第
四十二條第二項，罰金罰鍰提高標準條例第二條判決如主文。
本案經檢察官賴慶祥到庭執行職務
中      華      民      國    九十二    年      一      月      八      日
                                  臺灣宜蘭地方法院刑事第二庭
                                        審判長法  官  黃  永  勝
                                              法  官  郭  顏  毓
                                              法  官  辜  漢  忠
右正本證明與原本無異。
如不服本判決，應於判決送達後十日內，向本院提出上訴狀。（應附繕本）
                                              書記官  林  秀  麗
中      華      民      國    九十二    年      一      月      九      日
附錄本案論罪科刑法條全文：
刑法第一百八十五條之三
服用毒品、麻醉藥品、酒類或其他相類之物，不能安全駕駛動力交通工具而駕駛者，
處一年以下有期徒刑、拘役或三萬元以下罰金。


司法院資訊處製作；財團法人民間司法改革基金會備份。
